臺灣臺北地方法院民事裁定　　　　　　　 100年度聲字第86號
聲　請　人　樺福建設開發股份有限公司
法定代理人　張綱維
聲　請　人　許慧娟
相　對　人　台鳳股份有限公司
法定代理人　黃建勛
上列當事人間聲請停止停止執行事件，本院裁定如下：
    主  文
聲請人供擔保新臺幣伍佰萬元或等值之臺灣土地銀行可轉讓定期
存單後，臺灣士林地方法院一百年度司執字第一七三五號清償票
款執行事件之強制執行程序，於本院一百年度訴字第四０九號確
認本票債權不存在事件判決確定前應暫予停止。
    理  由
一、按發票人主張本票係偽造、變造者，於前條裁定送達後20日
    內，得對執票人向為裁定之法院提起確認之訴；發票人主張
    本票債權不存在而提起確認之訴不合於第一項之規定者，法
    院依發票人之聲請，得許其提供相當並確實之擔保，停止強
    制執行，非訟事件法第195條第1項、第3項分別定有明文。
    次按法院依強制執行法第18條第2項定擔保金額而准許停止
    強制執行之裁定者，該項擔保係備供債權人因停止執行所受
    損害之賠償，其數額應依標的物停止執行後，債權人未能即
    時受償或利用該標的物所受之損害額，或其因另供擔保強制
    執行所受之損害額定之，非以標的物之價值或其債權額為依
    據（最高法院91年度台抗字第429號裁定參照）。
二、本件聲請意旨略以：相對人以本院99年度司票字第12427號
    本票裁定聲請強制執行聲請人財產，經臺灣士林地方法院以
    100年司執字第1735號清償票款執行事件強制執行中，惟聲
    請人二人以聲請人許慧娟係發票當時樺福建設開發股份有限
    公司之法定代理人，非系爭本票之發票人，且系爭本票債權
    已清償為由，業在本院對相對人提起確認系爭本票債權不存
    在之訴，經本院100年度訴字第409號確認本票債權不存在受
    理中，爰依非訟事件法第195條規定，聲請裁定停止前述100
    年司執字第1735號執行事件之強制執行等語。
三、經查，聲請人上開主張之事實，業據提出臺灣士林地方法院
    民國100年2月9日士院景100司執夏字第1735號函、本院民事
    庭通知書為憑，並經本院調取前揭100年司執字第1735號執
    行卷宗、100年度訴字第409號民事卷宗審究後，認為聲請人
    之聲請合於前開規定，應予准許。又本件相對人聲請執行之
    債權金額為新臺幣（下同）2,000萬元，亦經本院調閱前開
    執行卷宗查明無訛，準此，相對人因停止強制執行無法即時
    受償之金額為2,000萬元。再者，100年度訴字第409號確認
    本票債權不存在之訴訟標的價額應認定為2,000萬元，已逾1
    50萬元，為得上訴三審案件，參考各級法院辦案期限實施要
    點規定，第一、二、三審通常程序審判案件之辦案期限分別
    為1年4個月、2年、1年，共計4年4個月，加上裁判送達、上
    訴、分案等期間，則兩造間上開確認本票債權不存在之訴審
    理期限約需5年，爰以此為預估聲請人提起確認本票債權不
    存在之訴獲准停止執行因而致相對人執行延宕之期間，堪認
    為相對人本可即時受償但因本件停止執行獲准而未能即時受
    償所受之損害，為停止期間所生利息損失，則聲請人聲請停
    止執行所應提供擔保金額，應依前開訴訟標的價額按法定利
    率算至確認本票債權不存在之訴確定終結時之金額為適當，
    故酌定聲請人供擔保金額為500萬元（20,000,000元×5%×5
    ＝5,000,000）。
四、依非訟事件法第195條第3項，裁定如主文。
中    華    民    國   100    年    2     月    22    日
                  民事第五庭    法  官  賴秀蘭
以上正本係照原本作成
如對本裁定抗告須於裁定送達後10日內向本院提出抗告狀，並繳
納抗告費新臺幣1,000元
中    華    民    國   100    年    2     月    22    日
                                書記官  李佩芳